臺灣高等法院刑事裁定
111年度抗字第1708號
抗  告  人
即  被  告  程敬倫



上列抗告人即被告因妨害名譽案件聲請法官迴避，不服臺灣臺北
地方法院中華民國111年10月12日裁定（111年度審聲字第38號）
，提起抗告，本院裁定如下：
    主  文
抗告駁回。
    理  由
一、原裁定意旨略以：抗告人即被告程敬倫（下稱被告）因妨害
    名譽案件，經臺灣臺北地方法院以110年度審簡字第1652號
    判決判處罪刑在案，被告不服提起上訴，經原審以111年度
    審簡上字第28號審理中，又被告於民國111年9月12日具狀撤
    回上訴，本案業已終結，嗣被告始聲請法官迴避，惟本案已
    因撤回上訴而無訴訟繫屬，自無聲請法官迴避可言，是本件
    聲請為無理由，應予駁回等語。
二、抗告意旨略以：被告第一次看到法官與檢察官害怕仔細地檢
    視證據的案子，大開眼界，每次開庭的檢察官都不一樣，被
    告不禁懷疑檢方是否認真處理案件？若有，為何連被告在一
    審時已經撤告的證據都不知道，還在質疑被告提供錄音檔之
    真偽？被告乃用撤告向原審法院表達最深的不滿與失望。當
    被告去原審法院提出撤告時，櫃檯人員表示辯論終結後法官
    有權不接受再提出任何證據，但每個法官見解不同，不妨試
    試看，今原審法院裁定被告撤告生效，被告不知原審法院是
    否有意願認真調查此案並作出公平公正之判決，在此表達換
    法官及調查證據完整性之強烈渴望，請撤銷原裁定云云。
三、按刑事訴訟法第17、18條，固規定有法官迴避，不得執行職
    務之事由，且當事人得聲請法官迴避；但聲請法官迴避，仍
    應以該案件係繫屬於法院，且正由被聲請迴避之法官承辦中
    為必要。再按捨棄上訴權或撤回上訴者，喪失其上訴權，刑
    事訴訟法第359條定有明文。又撤回上訴為訴訟法上之意思
    表示，與民法規定之意思表示效果有所不同，被告撤回上訴
    既係出於自由意志而為之意思表示，於被告撤回上訴後，受
    理上訴之法院，自不得就該已撤回之上訴，再為任何之裁判
    （最高法院93年度台抗字第444號裁定要旨參照）。
四、經查，被告因妨害名譽案件，經臺灣臺北地方法院於110年1
    0月28日以110年度審簡字第1652號判決判處罰金新臺幣（下
    同）5,000元，如易科罰金，以新臺幣（下同）1千元折算1
    日，緩刑2年在案。原審法院依被告陳報位於雲林縣○○鎮○○0
    0號之住所、位於新北市○○區○○路00巷0號4樓居所為送達，
    因未獲會晤本人，亦無受領文書之同居人或受僱人，而於11
    0年11月4日分別寄存雲林縣警察局西螺分局和心派出所、新
    北市政府警察局中和分局國光派出所，起算20日，計至110
    年11月15日（原末日110年11月14日為週日假日，順延至週
    一）始屆滿，被告不服判決，於110年11月10日提起上訴，
    經臺灣臺北地方法院以111年度審簡上字第28號審理中等情
    ，有該判決1份（見審簡1652卷第9至11頁）、送達證書2份
    （見審簡1652卷第15、17頁）在卷可參；又被告於111年9月
    12日具狀撤回上訴，有刑事撤回上訴狀1份在卷可參，揆諸
    前開見解，自該日起，本案已因撤回上訴而脫離訴訟繫屬確
    定，受理上訴之原審法院，自不得就該已撤回之上訴，再為
    任何之裁判；嗣被告於111年9月27日具狀聲請法官迴避，有
    聲請狀上所蓋臺灣臺北地方法院收狀戳（見審聲38卷第5頁
    ）可查，然本案確已因撤回上訴而無訴訟之存在，已如前述
    ，自無聲請本案法官迴避可言，原審法院因而駁回被告聲請
    ，核無違誤。被告猶執前詞提起抗告，為無理由，應予駁回
    。
據上論斷，應依刑事訴訟法第412條，裁定如主文。 
中　　華　　民　　國　　111 　年　　11　　月　　22　　日
                  刑事第十二庭  審判長法  官  陳如玲
                                      法  官  魏俊明
                                      法  官  蔡如惠
以上正本證明與原本無異。
不得再抗告。
                                      書記官  陳麗津
中　　華　　民　　國　　111 　年　　11　　月　　23　　日